【裁判字號】    97,訴,883
【裁判日期】    971009
【裁判案由】    違反毒品危害防制條例
【裁判全文】
臺灣新竹地方法院刑事判決              97年度訴字第883 號
公  訴  人  臺灣新竹地方法院檢察署檢察官
被      告  甲○○
上列被告因違反毒品危害防制條例案件，經檢察官提起公訴（97
年度毒偵字第1090號），本院依簡式審判程序判決如下：
    主  文
甲○○施用第一級毒品，累犯，處有期徒刑捌月。扣案之海洛因
壹包毛重零點貳公克（實稱毛重零點壹公克，淨重零點零
公克，取樣零點零零貳公克，餘重零點零壹公克），沒收
銷燬之。
    事實及理由
壹、構成犯罪事實：
一、甲○○前於民國88年2 月間，因施用毒品案件，經本院以88
    年度毒聲字第235 號裁定送觀察、勒戒後，認無繼續施用毒
    品傾向，經臺灣新竹地方法院檢察署檢察官（下稱檢察官）
    於88年2 月25日以88年度偵字第1385號為不起訴處分確定；
    復於88年8 月間，因施用毒品案件，經本院以88年度毒聲字
    第1698號裁定送觀察、勒戒後，亦認無繼續施用毒品之傾向
    ，經檢察官於88年11月17日以88年度毒偵字第93號、第768
    號為不起訴處分確定。
二、甲○○不知警惕，又於89年5 月間，因施用第二級毒品案件
    ，經檢察官聲請強制戒治，本院於89年9 月29日，以89年度
    毒聲字第2384號裁定令入戒治處所施以強制戒治1 年，於90
    年1 月1 日入所執行，嗣其強制戒治執行滿3 月後，經戒治
    處所認無繼續戒治之必要，乃報由檢察官聲請本院於90年5
    月4 日以90年度毒聲字第821 號裁定停止戒治，於90年6 月
    1 日出所，所餘戒治期間付保護管束，然甲○○因於此期間
    內違反保護管束應遵守事項情節重大，嗣經本院以90年度毒
    聲字第1670號裁定撤銷停止戒治，於91年2 月20日入所執行
    其殘餘戒治期日，嗣於91年9 月19日期滿執行完畢；同時其
    本次非法施用第二級毒品之犯行，亦經本院於89年9 月26日
    ，以89年度竹簡字第535 號刑事簡易判決，判處有期徒刑5
    月，嗣於89年11月27日確定，其執行情形詳如後述累犯部分
    。
三、甲○○竟不知警惕，又於90年1 月間，因施用第二級毒品案
    件，經本院於90年7 月11日，以90年度易字第437 號刑事判
    決，判處有期徒刑5 月，嗣於90年8 月2 日確定，其執行情
    形詳如後述累犯部分。
四、甲○○不知悔改，又於90年12月間，因施用第一級、第二級
    毒品案件，經本院於91年8 月8 日，以91年度訴字第91號刑
    事判決，分別判處有期徒刑8 月、6 月，並經定應執行刑為
    有期徒刑1 年，嗣於91年9 月2 日確定，其執行情形詳如後
    述累犯部分。
五、甲○○仍不知悔改，又於94年2 月間，因施用第二級毒品案
    件，經本院於94年7 月14日，以94年度易字第233 號刑事判
    決，判處有期徒刑6 月，嗣於94年8 月16日確定，其執行情
    形詳如後述累犯部分。
六、甲○○不知悛悔，於前開強制戒治處分執行完畢釋放後，「
    5 年內再犯」施用毒品案件，並經法院判處罪刑確定後，復
    基於施用第一級毒品海洛因的犯罪意思，於97年6 月2 日上
    午某時許，在新竹市○○路51巷52號附近的公用廁所，以將
    海洛因粉末置入針筒內加水再注射之方式，施用第一級毒品
    海洛因1 次。嗣於97年6 月2 日下午2 時10分許，在新竹市
    ○區○○路51巷56號旁為警查獲，經其同意搜索後，並扣得
    其所有的第一級毒品海洛因1 包毛重0.32公克（實稱毛重0.
    313 公克，淨重0.033 公克，取樣0.002 公克，餘重0.031
    公克），經警採集其尿液送驗結果，呈嗎啡、可待因陽性反
    應，始悉上情。
貳、程序方面：
    本件被告甲○○所犯施用第一級毒品罪，非死刑、無期徒刑
    、最輕本刑為3 年以上有期徒刑之罪，或高等法院管轄第一
    審之案件，被告於本院準備程序進行中，就被訴事實為有罪
    之陳述，經本院合議庭認合於刑事訴訟法第273 條之1 第1
    項之規定，裁定進行簡式審判程序，此合先敘明。
、認定犯罪事實所根據的證據及理由：
一、被告甲○○於警局詢問時、檢察官偵查中之供述，及本院準
    備程序、簡式審判程序訊問時之自白。
二、扣案之第一級毒品海洛因1 包毛重0.32公克可資證明。
三、而扣案之海洛因1 包毛重0.32公克，經送鑑定結果確含有第
    一級毒品海洛因（Heroin）成分（實稱毛重0.3130公克，淨
    重0.0330公克，取樣0.0020公克，餘重0.0310公克），亦有
    交通部民用航空局航空醫務中心毒品鑑定書1 紙附於本院卷
    宗可查。
四、現場照片2 幀在卷可查。
五、又被告為警查獲後，經採尿送驗結果，呈第一級毒品嗎啡、
    可待因陽性反應，有新竹市警察局辦理煙毒、麻醉藥品案尿
    液送驗受檢人真實姓名代號對照表暨送驗登記簿影本、台灣
    尖端先進生技醫藥股份有限公司於97年6 月11日所出具之尿
    液檢體編號B-163 號濫用藥物檢驗報告影本各1 紙附卷可證
    。
六、臺灣高等法院被告前案紀錄表、全國施用毒品案件紀錄表、
    刑案資料查註紀錄表各1 份在卷可查。
肆、論罪科刑的理由：
一、論罪：
（一）被告甲○○所為，係犯毒品危害防制條例第10條第1 項之
      施用第一級毒品罪。被告持有第一級毒品之低度行為，為
      施用第一級毒品之高度行為所吸收，不另論罪。
（二）累犯：被告甲○○前曾於89年5 月間，因施用第二級毒品
      案件，經本院於89年9 月26日，以89年度竹簡字第535 號
      刑事簡易判決，判處有期徒刑5 月，嗣於89年11月27日確
      定；又於90年1 月間，因施用第二級毒品案件，經本院於
      90年7 月11日，以90年度易字第437 號刑事判決，判處有
      期徒刑5 月，嗣於90年8 月2 日確定，上開2 罪並經定應
      執行刑為有期徒刑9 月確定。又於90年10月間，因竊盜案
      件，經本院於91年4 月3 日，以90年度易字第966 號刑事
      判決，判處有期徒刑1 年，嗣於91年4 月22日確定；又於
      90年12月間，因施用第一級、第二級毒品案件，經本院於
      91年8 月8 日，以91年度訴字第91號刑事判決，分別判處
      有期徒刑8 月、6 月，並經定應執行刑為有期徒刑1 年，
      嗣於91年9 月2 日確定，上開3 罪並經定應執行刑為有期
      徒刑2 年確定。上開各罪接續執行，於91年9 月20日入監
      執行，嗣於93年12月15日因縮短刑期假釋出監。又於假釋
      期間之94年2 月間，因施用第二級毒品案件，經本院於94
      年7 月14日，以94年度易字第233 號刑事判決，判處有期
      徒刑6 月，嗣於94年8 月16日確定。前案假釋並經撤銷執
      行殘刑3 月12日，並接續執行上開有期徒刑6 月，於95年
      4 月25日入監執行，並於96年2 月5 日縮刑期滿執行完畢
      等情，有臺灣高等法院被告前案紀錄表及刑案資料查註紀
      錄表各1 份為證，其於5 年以內故意再犯本件有期徒刑以
      上之罪，為累犯，應依刑法第47條第1 項規定，加重其刑
      。
二、科刑：
（一）主刑：審酌被告素行不良，經施以強制戒治處分後，本次
      又再度施用足以導致精神障礙及生命危險之成癮性毒品，
      其前經施以強制戒治仍無法使其戒斷毒癮，足見其缺乏拒
      用毒品之決心及悔改之意，兼以施用毒品所生危害以自戕
      健康為主，及其施用次數，犯罪後坦白承認犯行等一切情
      狀，量處如主文所示之刑，以資懲儆。
（二）從刑（沒收銷燬）：扣案之海洛因1 包毛重0.32公克（實
      稱毛重0.313 公克，淨重0.033 公克，取樣0.002 公克，
      餘重0.031 公克），係屬毒品危害防制條例第2 條第2 項
      第1 款所稱之第一級毒品，為違禁物，不問屬於犯人與否
      ，均應依毒品危害防制條例第18條第1 項前段之規定，宣
      告沒收銷燬之。
伍、適用法律依據：
一、程序法方面：刑事訴訟法第273 條之1 第1 項、第299 條第
    1 項前段。
二、實體法方面：毒品危害防制條例第10條第1 項、第18條第1
    項前段，刑法第11條、第47條第1 項，判決如主文。
本案經檢察官陳玉華到庭執行職務。
中    華    民    國    97    年    10    月    9     日
                  刑事第四庭法  官  馮俊郎
以上正本證明與原本無異。
如不服本判決，應於判決送達後10日內向本院提出上訴書狀。上
訴書狀應敘述具體理由，未敘述上訴理由者，應於上訴期間屆滿
後20日內補提理由書狀於本院（均須按他造當事人之人數附繕本
）「切勿逕送上級法院」。
中    華    民    國    97    年    10    月    13    日
                            書記官  鄧雪怡
附錄本案論罪科刑實體法條全文：
毒品危害防制條例第10條第1 項：
施用第一級毒品者，處 6 月以上 5 年以下有期徒刑。


司法院資訊處製作；財團法人民間司法改革基金會備份。
